【裁判字號】    95,交抗,646
【裁判日期】    950821
【裁判案由】    違反道路交通管理處罰條例
【裁判全文】
臺灣高等法院交通事件裁定             95年度交抗字第646號
抗  告  人
即受處分人  甲○○
上列抗告人因違反道路交通管理處罰條例案件，不服臺灣板橋地
方法院，中華民國95年7月12日所為裁定（95年度交聲字第1213
號），提起抗告，本院裁定如下：
    主  文
抗告駁回。
    理  由
一、按汽車駕駛人迴車時，在設有禁止迴車標誌或劃有分向限制
    線、禁止超車線或禁止變換車道線之路段迴車者，處新臺幣
    （下同）600元以上1800元以下罰鍰。又，汽車駕駛人違反
    道路交通管理處罰條例第49條規定者，除依原條款處罰鍰外
    ，並予記違規點數1點；新修正道路交通管理處罰條例第49
    條第2款、第63條第1項第1款分別定有明文。
二、本件抗告人即受處分人甲○○於民國（下同）95年4月22日
    15 時13分許，駕駛IE-2347號自用小貨車，在劃有分向限制
    線（即雙黃線）之台北市○○路○段298號前，跨越上開雙黃
    線迴轉，經台北市政府警察局文山第一分局員警以「在劃有
    分向限制線路段迴車」之違規事由掣單舉發。受處分人於應
    到案日期前提出申訴，經原處分機關函請舉發機關調查結果
    ，仍認受處分人有上開闖紅燈之違規行為，原處分機關乃依
    現行道路交通管理處罰條例第49條第2款（裁決書贅載「第1
    項」）之規定，裁處受處分人900百元之罰鍰，並依現行道
    路交通管理處罰條例第63條第1項第1款之規定，記違規點數
    1點，有臺北市政府警察局AT0000000號舉發違反道路交通管
    理事件通知單、交通部公路總局台北監理所裁40-AT0000000
    號違反道路交通管理事件裁決書各乙份附卷可稽（見原法院
    卷第5頁、第7頁）。
三、抗告人即受處分人甲○○在原法院異議意旨略以：依據採證
    照片顯示，當時路面劃有可直行或左轉之標線，又當時車輛
    已進入劃有斜黃線之禁止臨停區○○○○路口並無不同，又
    未見禁止左轉或迴轉標誌，員警告發實難令人心服云云。惟
    查：
  (一)受處分人違規後，道路交通管理處罰條例第49條、第63條業
    於94年12月28日經修正公布，並自95年7月1日起生效施行，
    依行政罰法第5條前段之規定，應從修正後道路交通管理處
    罰條例第49條、第63條之規定處罰，合先敘明。
  (二)受處分人於95年4月22日15時13分許，駕駛IE-2347號自用小
    貨車，在劃有分向限制線（即雙黃線）之台北市○○路○段
    298號前，跨越上開雙黃線迴轉之事實，有台北市政府警察
    局文山第一分局在受處分人迴轉當時所拍得照片2張在卷可
    證（見原法院卷第6頁）。由該採證照片所示，受處分人駕
    駛IE-2347號自用小貨車，在尚未到達路口劃有斜黃線之禁
    止臨停區之前，即在劃有分向限制線之雙黃線路面進行迴轉
    ，已甚為明確；是受處分人所辯：當時車輛已進入劃有斜黃
    線之禁止臨停區○○○○路口並無不同等語，自不足採。
  (三)本件事證明確，受處分人「在劃有分向限制線路段迴車」之
    違規事實，已堪認定。
四、原處分機關據以援引前開規定，裁處受處分人罰鍰900元，
    並記違規點數1點，經核並無違誤。原法院以受處分人之異
    議為無理由，而駁回其異議，於法亦無不合。
五、抗告意旨仍執與在原法院異議相同之理由，指摘原法院裁定
    不當，為無理由，其抗告應予駁回。
六、據上論結，應依道路交通案件處理辦法第26條，刑事訴訟
    法第412條，裁定如主文。
中    華    民    國    95    年    8     月    21    日
               刑事第十法庭  審判長法  官  劉景星
                                   法  官  陳志洋
                                   法  官  陳博志
以上正本證明與原本無異。
不得再抗告。
                                   書記官  陳嘉文
中    華    民    國    95    年    8     月    24    日


司法院資訊處製作；財團法人民間司法改革基金會備份。
